---
title: "Básicos_de_R"
author: "Zyanya Tanahara"
date: "9/20/2020"
output:
  pdf_document: default
  word_document: default
---

```{r setup, include=FALSE}
knitr::opts_chunk$set(echo = TRUE)
```

## Paquetes
### Instalar paquetes

Para instalar paquetes se utiliza la función *install.packages*. No hay que olvidar el uso de dobles comillas en la sintaxis.
Se puede instalar más de un paquete al mismo tiempo.

```{r instalar paquetes}
# install.packages(c("ggplot2", "swirl"))
# install.packages("swirl")                

```

En R Studio también tienen la opción de usar la pestaña Packages para seleccionar directamente el paquete que quieren instalar.


### Cargar paquetes

Usualmente tienen que cargar los paquetes para poder usarlos, esto se hace con la función library(). Notemos que en este caso la sintaxis es sin comillas

```{r cargar paquetes}
library(swirl)
library (ggplot2)
```


### Paquetes útiles para instalar
```{r paquetes útiles}
# install.packages("swirl")
# install.packages("knitr")
# install.packages("rmarkdown")

```

